【裁判字號】    98,訴,4123
【裁判日期】    981231
【裁判案由】    毒品危害防制條例
【裁判全文】
臺灣臺中地方法院刑事判決              98年度訴字第4123號
公  訴  人  臺灣臺中地方法院檢察署檢察官
被      告  乙○○
上列被告因毒品危害防制條例案件，經檢察官提起公訴（98年度
撤緩毒偵字第117號），本院因被告所犯非死刑、無期徒刑、最
輕本刑為三年以上有期徒刑之罪或高等法院管轄第一審案件，經
被告就被訴事實為有罪之陳述，裁定進行簡式審判程序，判決如
下：
    主    文
乙○○施用第一級毒品，處有期徒刑伍月，如易科罰金，以新臺
幣壹仟元折算壹日；又施用第一級毒品，處有期徒刑伍月，如易
科罰金，以新臺幣壹仟元折算壹日；又施用第一級毒品，處有期
徒刑伍月，如易科罰金，以新臺幣壹仟元折算壹日。應執行有期
徒刑壹年，如易科罰金，以新臺幣壹仟元折算壹日。
    犯罪事實及理由
一、犯罪事實﹕
    乙○○前因施用毒品案件，經本院裁定送勒戒處所施以觀察
    、勒戒，於民國92年11月20日執行完畢釋放。又於93年間因
    施用毒品案件，經本院判處有期徒刑1年10月確定。詎其仍
    不知悔改，復基於施用第一級毒品海洛因之犯意，於97年8
    月27日某時，在臺中縣大里市○○里○○路20之23巷30號住
    處，以針筒注射之方式，施用第一級毒品海洛因1次；另於
    同年10月6日上午某時，在上開住處，以針筒注射之方式，
    施用第一級毒品海洛因1次；又於同年10月14至15日間之某
    時，在上開住處，將毒品海洛因加入香煙內，以點燃吸食之
    方式，施用第一級毒品海洛因1次。嗣於同年8月29日，經臺
    灣臺中地方法院檢察署觀護人室採尿送驗而查獲；於同年10
    月7日下午5時20分許，在上開住處為警搜索而查獲；及於同
    年10月17日，經臺灣臺中地方法院檢察署觀護人室採尿送驗
    而查獲。嗣乙○○於警詢時供出其施用毒品海洛因之來源，
    使檢警因而查獲江尉正販賣第一級毒品犯行。
二、證據名稱﹕
  (一)被告之自白。
  (二)中山醫學大學附設醫院檢驗科藥物檢測中心尿液檢驗報告3
    紙。
  (三)臺灣高等法院被告前案紀錄表（證明被告係經觀察、勒戒執行
    完畢釋放後5年內犯施用毒品罪）。
  (四)臺中市刑大偵五隊職務報告書1紙。
三、論罪科刑﹕
  (一)核被告所為，均係犯毒品危害防制條例第10條第1項之施用
    第一級毒品罪。被告所犯上開3罪，犯意各別，行為互殊，
    應分論併罰。再者，被告行為後，毒品危害防制條例第17條
    業於98年5月20日修正公布，於同年月22日施行，被告行為
    時該條例第17條係規定：「犯第4條第1項至第4項、第5條第
    1項至第4項前段、第6條第1項至第4項、第7條第1項至第4項
    、第8條第1項至第4項、第10條或第11條第1項、第2項之罪
    ，供出毒品來源，因而破獲者，得減輕其刑」，修正後第17
    條第1項規定「犯第4條至第8條、第10條或第11條之罪，供
    出毒品來源，因而查獲其他正犯或共犯者，減輕或免除其刑
    」，經比較修正前後之規定，於符合供出毒品來源因而破獲
    之情形下，修正前規定「得減輕其刑」，修正後規定「減輕
    或免除其刑」，則自以修正後之規定較有利於被告。查被告
    前於警詢中供出所施用毒品海洛因之來源，係撥打行動電話
    門號0000-000000號向一位綽號「阿峰」之成年男子所購得
    ，經警就上開行動電話門號執行通訊監察，發現綽號「阿峰
    」（本名江尉正）所持用之確切行動電話，並據此聲請通訊
    監察後，因而查獲江尉正之販毒集團，此有臺中市刑大偵五
    隊職務報告1紙在卷可參，且綽號「阿峰」之江尉正所犯販
    賣毒品罪部分，業經本院以98年度訴字第1772、1978號判決
    有罪在案，有該判決書1份在卷可參，足認被告確有供出毒
    品來源，因而查獲江尉正販賣毒品之犯行無訛，爰依修正後
    毒品危害防制條例第17條第1項規定，減輕其刑。
  (二)爰審酌被告前經觀察、勒戒後，仍無法戒除毒癮，再犯施用
    第一級毒品罪，無視於毒品對於自身健康之戕害及國家對於
    杜絕毒品犯罪之禁令，惟審酌施用毒品係自戕行為，並未因
    此而危害他人，且被告犯罪手段尚屬平和及坦承施用毒品之
    犯行等一切情狀，分別量處如主文所示之刑，及諭知易科罰
    金之折算標準，並定其應執行刑。
  (三)又刑法第41條第8項雖規定同條第1項易科罰金之規定，於數
    罪併罰其應執行之刑未逾6月者，亦適用之；亦即所定應執
    行之刑如已逾6月者，即不得易科罰金。惟98年6月19日作成
    之司法院大法官會議釋字第662號解釋明揭：「中華民國94
    年2月2日修正公布之現行刑法第41條第2項（即98年1月21日
    修正公布，98年9月1日施行之現行刑法第41條第8項），關
    於數罪併罰，數宣告刑均得易科罰金，而定應執行之刑逾6
    個月者，排除適用同條第1項得易科罰金之規定部分，與憲
    法第23條規定有違，並與本院釋字第366號解釋意旨不符，
    應自本解釋公布之日起失其效力」，故對於數罪併罰，數宣
    告刑均得易科罰金，而定應執行之刑超過6月之案件，依司
    法院釋字第366號、第662號解釋意旨，仍得易科罰金。本件
    被告所犯上開3罪所處之刑，原均得易科罰金，所定應執行
    之刑雖已逾有期徒刑6月，依上開解釋意旨，仍得易科罰金
    ，爰併依刑法第41條第1項前段之規定諭知執行刑易科罰金
    之折算標準。
四、應適用之法條﹕
  (一)刑事訴訟法第273條之1第1項、第299條第1項前段、第310條
    之2、第454條。
  (二)毒品危害防制條例第10條第1項、（修正後）第17條第1項。
  (三)刑法第11條、第2條第1項但書、第41條第1項前段、第51條
    第5款。
本案經檢察官甲○○到庭執行職務。
如不服本判決，應於收受送達後10日內向本院提出上訴書狀。
中    華    民    國    98    年    12    月    31    日
                  刑事第十六庭  法  官  戴嘉慧
以上正本證明與原本無異。
如不服本判決應於收受判決後10日內向本院提出上訴書狀，並應
敘述具體理由；其未敘述上訴理由者，應於上訴期間屆滿後20日
內向本院補提理由書（均須按他造當事人之人數附繕本）；「切
勿逕送上級法院」。
                                書記官  劉晴芬
中    華    民    國    98    年    12    月    31    日
【附錄本案論罪科刑法條】
《毒品危害防制條例第10條第1項》
施用第一級毒品者，處6月以上5年以下有期徒刑。

司法院資訊處製作；財團法人民間司法改革基金會備份。
